臺灣新竹地方法院交通事件裁定　　　　 96年度交聲字第101號
異　議　人
即受處分人　乙○○
上列受處分人因違反道路交通管理處罰條例案件，對於交通部公
路總局新竹區監理所中華民國96年3月13日所為之處分（原處分
案號：竹監自字第裁50-E00000000號），聲明異議，本院裁定如
下：
    主  文
原處分撤銷。
乙○○不罰。
    理  由
一、原處分意旨略以：本件異議人即受處分人乙○○於民國95年
    11月27日上午11時17分許，駕駛已遭註銷號牌之車號BM-301
    8號自用小客車行駛於道路，並停放在新竹市○○街102號前
    之紅線路段，而為新竹市警察局員警甲○○發現後，以該自
    用小客車牌照業經註銷仍行駛，而有違反道路交通管理處罰
    條例第12條第1項第8款規定之行為掣單舉發，受處分人向原
    處分機關提出申訴，經原處分機關請舉發單位即新竹市警察
    局調查結果，仍認受處分人有前述違規行為，原處分機關乃
    依前揭道路交通管理處罰條例第12條第1項第8款及違反道路
    交通管理事件統一裁罰基準表之規定裁處受處分人罰鍰新臺
    幣7千2百元。
二、原處分機關認受處分人有前開違規行為，無非係以受處分人
    於前述時間，駕駛前開業經註銷牌照之自用小客車，至前述
    地點停車，經警逕行舉發之事實為據。
三、異議人即受處分人聲明異議意旨略以：車號BM-3018號自用
    小客車於95年11月27日上午11時17分許，只有於紅線路段違
    規停車，未有行駛之事實，伊於95年12月9日晚上21時15分
    許，由新竹市○○路保管場領回車輛時為拖吊車拖回，也未
    有行駛於道路之事實等語。
四、經查：
  (一)證人即開單告發受處分人之員警甲○○於本院96年6月8日調
    查時，以具結擔保其陳述之真實性並在負擔偽證罪之心理處
    罰狀態下結稱：95年12月9日我當天的職務是在拖吊場值班
    ，領車人應該是乙○○，我們會用電腦查詢領車人的行照，
    當天異議人來領車時，我問他是不是要直接把車開出去，他
    說是，我們大門有警衛，我請警衛去把異議人的車牌BM-301
    8這個號牌拆下來，因為這個號牌已經註銷，當下我就開罰
    單，然後他簽名蓋章，後來異議人請拖吊車從大門開進來的
    時候，我反問他不是要自己開走，這之前我有請他立1張字
    據「本人要將車自行開走」的字據，後來看到拖吊車來拖，
    我就把這張字據撕掉，我之後再把紅單收回來，並跟異議人
    說這種情況能不能開罰單，我再回去問問看，後來我問內勤
    專門辦理紅單程序的警員，得知註銷日期在95年11月27日之
    前，但是95年11月27日的採證照片可以顯示這輛車有開上道
    路停車，所以就開了使用註銷號牌行駛公路的罰單，95年12
    月9日這張罰單，原先是要開95年12月9號的違規行為沒有錯
    ，但是後來看到他請拖吊車來，經過詢問同事後，認為他違
    規的時間應該是11月27號，所以該張罰單是指他於95年11月
    27日有使用註銷號牌公路行駛之行為等語（見本院96年6月8
    日訊問筆錄）。
  (二)依證人甲○○警員上開證詞及卷附竹市警交字第E00000000
    號舉發違反道路交通管理事件通知單（下稱舉發單）載明違
    規時間為「95年12月9日」，違規地點為「竹市○○○○○
    路」，可知證人甲○○警員原欲製單舉發之行為及受處分人
    簽收舉發單時認知之行為實係受處分人於95年12月9日前往
    新竹市○○路、吉羊路口之車輛保管場領車時，駕駛車號BM
    -3018號自用小客車之行駛行為，而非95年11月27日，駕駛
    自用小客車至新竹市○○街102號前停車之行駛行為。查受
    處分人所有之車號BM-3018號自用小客車，雖於95年6月2日
    已遭逕行註銷，有汽車車籍查詢畫面列印資料足稽，惟其95
    年12月9日，既係委由拖吊車前往汽車保管場領車，而無行
    駛行為，自與道路交通管理處罰條例第12條第1項第8款所指
    「牌照業經註銷仍行駛」情形不合。雖新竹市警察局96年2
    月13日竹市警交字第0960005348號函說明三略以「彭君（即
    受處分人）95年12月9日至拖吊場領車，本局員警另依道路
    交通管理處罰條例第12條第1項第4款製單舉發（95年11月27
    日之違規行為，惟本局員警『筆誤』為12月9日）」，惟甲
    ○○警員原欲製單舉發之行為及受處分人簽收舉發單時認知
    之行為，既均係受處分人於95年12月9日前往新竹市○○路
    、吉羊路口之車輛保管場領車時之行駛行為，自難謂為「筆
    誤」，而可嗣後彌縫補正。從而原處分機關認為受處分人所
    有車號BM-3018號自用小客車之牌照業經註銷仍行駛，而有
    違反道路交通管理處罰條例第12條第1項第8款規定之行為，
    自難認為允洽，應認受處分人之異議為有理由，而由本院將
    原處分撤銷，改諭知受處分人不罰，以資適法。
五、至於交通部公路總局新竹區監理所中華民國96年3月13日竹
    監自字第裁50-E00000000號裁決書所為之處分（即受處分人
    於95年11月27日，駕駛車號BM-3018號自用小客車，至新竹
    市○○街102號前之紅線路段違規停車，違反道路交通管理
    處罰條例第56條第1項第1款規定之處分），受處分人並未聲
    明異議，有其聲明異議狀可稽，並經本院訊明在卷，此部分
    本院自無庸審究，併此敘明。
據上論斷，應依道路交通案件處理辦法第20條前段，裁定如主文
。
中　　華　　民　　國　　96　　年　　 7　　月　　31  　日
                  交通法庭法　官　吳靜怡
以上正本證明與原本無異。
如不服本裁定，應於裁定送達後5日內向本院提出抗告狀。
中　　華　　民　　國　　96　　年　　 7　　月　　31  　日
                          書記官　馮玉玲
